【裁判字號】    90,交訴,91
【裁判日期】    900626
【裁判案由】    公共危險等
【裁判全文】
臺灣彰化地方法院刑事判決                            九十年度交訴字第九一號
    公  訴  人  臺灣彰化地方法院檢察署檢察官
    被      告  乙○○
右列被告因公共危險等案件，經檢察官提起公訴（九十年度偵字第二一八五號），本
院判決如左：
    主  文
乙○○服用酒類，不能安全駕駛動力交通工具而駕駛，處有期徒刑肆月，如易科罰金
，以參佰元折算壹日；又駕駛動力交通工具肇事，致人受傷而逃逸，處有期徒刑陸月
，如易科罰金，以參佰元折算壹日。應執行有期徒刑捌月，如易科罰金，以參佰元折
算壹日。
    事  實
一、乙○○平日駕駛自用小客車幫客戶送貨，為從事駕駛業務之人，於民國（下同）
    九十年二月二十六日五時許，在南投縣朋友家中服用蜜酒之酒類後，已不能安全
    駕駛動力交通工具，竟仍於同日六時許，駕駛車牌號碼ＮＹ—六三八七號自用小
    客車，沿劃有分向限制線之彰化縣員林鎮○○街由東往西方向行駛，途經該街一
    三二號前，終因酒類影響不能安全操控小客車之動力機械而跨越分向限制線逆向
    行駛，致其駕駛之小客車左前車頭撞擊對向由甲○○所駕駛、附載許炳文之車牌
    號碼ＣＡＸ—一五六號重型機車，甲○○與許炳文因之人車倒地，甲○○受有右
    撓骨骨折、左脛腓骨開放性骨折等傷害，許炳文受有腹部撞傷、腿部擦傷等傷害
    （過失傷害部分均未據告訴）。乙○○於駕駛動力交通工具肇事，致甲○○與許
    炳文分別受有上開傷害後，竟未停車查看，仍駕車自事故現場逃逸。嗣因乙○○
    所駕駛之上開自用小客車車牌掉落現場，經警循線查獲，並於同日九時二十三分
    許，測得其血液中所含酒精濃度達每公合一二五毫克，相當於呼吸吐氣所含酒精
    濃度每公升○‧五九五毫克。
二、案經彰化縣警察局員林分局報告臺灣彰化地方法院檢察署檢察官偵查起訴。
    理  由
一、訊據被告乙○○固坦承右揭酒後駕車且行經事故地點之事實，惟矢口否認涉有駕
    車肇事，致人受傷而逃逸之犯行，辯稱：伊不知道撞到人，以為係撞到垃圾筒，
    且當時很累，急著回家睡覺，才未下車查看而駕車離開云云。然查，右揭被告肇
    事逃逸之事實，業據被害人甲○○於警訊中指述甚詳，復有道路交通事故調查報
    告表、交通事故補充資料表各一份、照片十四張及秀傳紀念醫院診斷證明書一紙
    附卷可稽，由現場照片觀之，事故地點地勢平坦，無巨大起伏，應不致影響有無
    撞及他人之判斷，再者，被告所駕駛之自用小客車左前車頭有明顯長條擦痕，左
    前引擎蓋因撞擊而微凸無法密合，被害人甲○○所駕駛之重型機車車頭嚴重毀損
    、扭曲變形，足見被告係從正面撞擊被害人甲○○所駕駛之機車，且當時撞擊力
    道非輕，參以機車倒放位置與機車散落物相隔一段距離，機車遭撞後顯然被拖行
    一段距離，若謂不知撞到人，以為係撞到垃圾筒，顯與常情不符，故被告乙○○
    所辯，顯係事後卸責之詞，委不足採，被告駕車肇事致人受傷而逃逸之犯行，足
    堪認定。次查，被告於案發當日九時二十三分許，經宏仁醫院抽血檢測血液中所
    含酒精濃度高達每公合一二五毫克，相當於呼吸吐氣所含酒精濃度每公升○‧五
    九五毫克，有該院九十年二月二十六日之檢驗報告單一紙在卷足憑，又參考德國
    、美國之認定標準，對於酒精濃度呼氣已達每公升○‧五五毫克以上，肇事率為
    一般正常人之十倍，認為已達「不能安全駕駛」之標準，法務部八十八年五月十
    八日法檢字第○○一六六九函釋甚明，被告離肇事後三小時所測得之呼吸吐氣
    所含酒精濃度仍高達每公升○‧五九五毫克，顯逾前揭每公升○‧五五之標準，
    且其行車中無故跨越分向限制線逆向行駛，致撞及對向車道來車，足見其判斷力
    及注意力均因飲酒之故而降低，被告肇事當時係處於不能安全駕駛動力交通工具
    之狀態，應無疑義。本案事證已臻明確，被告犯行至堪認定。
二、查被告於服用酒類後，已達於不能安全駕駛動力交通工具之程度，竟猶執意駕車
    外出，且於車禍肇事致人受傷時，雖知被害人甲○○與許炳文均因車禍成傷而未
    達於不能自救之程度，為免警方追查而逃逸，核其所為，係犯刑法第一百八十五
    條之三之服用酒類重大違背安全駕駛罪及同法第一百八十五條之四之肇事逃逸罪
    。又刑法第一百八十五條之四肇事逃逸罪係列入公共危險罪章內，且立法理由表
    明維護交通安全之意旨，應認該罪以保護公眾交通安全之社會法益為主，故被告
    雖駕車肇事致二名被害人受傷後逃逸，仍應以其僅侵害單一之社會法益而論以單
    純一罪，不得以受傷人數定其罪數（最高法院二十一年台上字三九一號判例參照
    ），附此敘明。被告所犯上開二罪間，犯意個別，行為互殊，應予分論併罰。公
    訴人認被告所犯上開二罪間有方法結果之牽連關係云云，顯有未洽，併此敘明。
    爰審酌被告係從事駕駛業務之人，駕車上路更應小心謹慎，且肇事時呼吸吐氣所
    含酒精濃度高達每公升○‧五九五毫克，惟已與被害人達成民事和解，有彰化縣
    員林鎮調解委員會調解筆錄一紙足憑，犯後深具悔意，且因經濟狀況不佳，借不
    到錢，心情不好才喝酒及犯罪所生危害等一切情狀，分別量處如主文所示之刑，
    並諭知易科罰金之折算標準，並定其應執行之刑，以示懲儆。
據上論斷，應依刑事訴訟法第二百九十九條第一項前段，刑法第一百八十五條之三、
第一百八十五條之四、第四十一條第一項前段、第二項、第五十一條第五款，罰金罰
鍰提高標準條例第二條，判決如主文。
本案經檢察官洪紹文到庭執行職務。
中    華    民    國      九十      年       六       月     二十六     日
                              臺灣彰化地方法院交通法庭
                                  審判長法官   鄭  永  玉
                                  法      官   紀  佳  良
                                  法      官   秦  慧  君
右正本證明與原本無異。
如不服本判決，應於判決送達後十日內向本院提出上訴狀( 須附繕本 )。
告訴人或被害人對於判決如有不服具備理由請求檢察官上訴者，其上訴期間之計算係
以檢察官收受判決正本之日期為準。
                                 法院書記官    楊  年  雄
中    華    民    國      九十      年       六       月     二十八     日
刑法第一百八十五條之三：
服用毒品、麻醉藥品、酒類或其他相類之物，不能安全駕駛動力交通工具而駕駛者，
處一年以下有期徒刑、拘役或三萬元以下罰金。
刑法第一百八十五條之四：
駕駛動力交通工具肇事，致人死傷而逃逸者，處六月以上五年以下有期徒刑。


司法院資訊處製作；財團法人民間司法改革基金會備份。
